Inventaris van de verzameling Buitenlandse Kaarten Leupe,: Eerste Gedeelte (VEL)
Nationaal Archief, Den Haag
- Landkaarten, plans, enz., 4.VEL - C
  - Amerika, 4.VEL - C.3
    - Zuid-Amerika, 4.VEL - C.3.4
      - Guinea
        - Demarare en Essequibo
          - Kaart figuratif van Mahaykony Kreek gelegen in de Oostkust van Rio Demerary, met de namen der planters van de in deze Kreek gelegene Plantagien., 4.VEL - 1519; Groot 0.47 - 0.36 El.; Schaal van 600 Roeden = 94 strepen.; A. Descaves
          - Kaart figuratif en voetstoots van de Madouine Bergen met deszelfs landpaden, waarin de conjonctie van de beide rivieren Demerary en Maayka., 1776.; Manuscript Groot 0.13 - 0.20 El.; Schaal van 9000 Rijnlandse Roeden = 73 strepen.
            Voorheen inv. nr. 1520, stuk ontbreekt
          - Kaarten van landen gelegen in de Kreek Mahayka; van verschillende groote en afmetingen. No. 1 - 13., 1789 - 1791.; Manuscript
            Voorheen inv. nr. 1521, stuk ontbreekt
          - Kaart van de Plantagies toebehoorende den heer B. Albinus, geleegen op de Westpunt aan den mond van de rivier Demerary., 4.VEL - 1522; Manuscript Groot 0.40 - 0.50 El.; Schaal van 300 Roeden = 175 strepen.; C. Desbaratz.; H.V. Cooten
            Vervaardigd door C. Desbaratz.H.V. Cooten. Gezw. Landm.
            kopie door H.v. Cooten. 1770.
          - Kaart van eenige stukken land gelegen langs de Kust tusschen de rivieren Demerary en Essequebo., 1767.; 4.VEL - 1523A - 1523B; Manuscript Groot 0.46 - 0.56 El.; Schaal van 100 Ketting. = 52 strepen.; P.L. de Saffon
            - Blad 1, 4.VEL - 1523A
            - Blad 2, 4.VEL - 1523B
          - Het Eiland Borselen in de rivier Demerary., 4.VEL - 1523a; Manuscript Groot 0.49 - 0.37 El.; Schaal van 50 Rijnlandse Roeden = 114 strepen.; C. van Heneman
            Vervaardigd door C. van Heneman. Paramaribo.
          - Het Eiland Borselen in de rivier Demerary, met de daar tegenover liggende stad., 4.VEL - 1524; Manuscript Groot 0.585 - 0.51 El.; Schaal van 200 Rijnlandse Roeden = 200 strepen.; Demerary; C. van Heneman
          - Prospect van een Canaal op Borselen., 4.VEL - 1525A - 1525B; Manuscript Groot 0.49 - 0.365 El.; Schaal van 100 Rijnlandse Voeten = 173 strepen.; C. van Heneman
            Met profil
            - Manuscript, 4.VEL - 1525A
            - Profil, 4.VEL - 1525B
        - Essequibo en Pomeroon
          - Algemeen
            - Kaart van de kolonie Essequebo., 18de eeuw.; 4.VEL - 1526; Manuscript Verschillende grote.; Schaal van 2000 Rijnlandse Roeden = 108 strepen.
            - Plan topographique de la Colonie d'Essequebe dans la Guyane Hollandoise etc., 1783.; 4.VEL - 1527; Manuscript Groot Verschillende groote.; Schaal van 2000 Toises = 275 strepen.; Pechon
              Vervaardigd door Pechon. Ing. Geogr.
            - Kaart van de Rivier d'Essekebe., 4.VEL - 1528; Manuscript Groot 0.32 - 0.41 El.; Schaal van 1000 Bloyse R. = 90 strepen.; Abraham Maas
              Vervaardigd door Abraham Maas. Landmeter.
            - Kaart van een gedeelte der Colonie Essequebo., 4.VEL - 1529; Manuscript Groot 0.95 - 0.59 El.; Schaal van 4000 Rijnlandse Roeden = 184 strepen.; C. van Heneman
            - Kaart van een gedeelte der Colonie Essequebo., 4.VEL - 1530A - 1530B; Manuscript Groot 0.75 - 0.41 El.; Schaal van 4000 Rijnlandse Roeden = 152 strepen.
              Vervaardigd door C.C. Kanne. Geadm. Landm.
              kopie volgens Heneman.
              Met de namen der eigenaars ?
              - Blad 1, 4.VEL - 1530A
              - Blad 2, 4.VEL - 1530B
            - Kaart van het land tusschen den mond van Essequebo aan de Westwal en Ounekreek., 1767.; 4.VEL - 1531; Manuscript Groot 0.33 - 0.48 El.; Schaal van 100 Kettinge = 83 strepen.; P.L. de Saffon
              Met acte van meetinge.
            - Kaart van de Westkust Essequebo, strekkende van de gronden behoorende aan den heer J. Kip, tot de punt van de rivier Bouwerone enz., 1790.; 4.VEL - 1532; Manuscript Groot 0.42 - 0.53 El.; Schaal van 600 Roeden = 75 strepen.; J van der Burght
              Vervaardigd door J van der Burght. Geadm. Landm. Essequebo.
            - Kaart van het land gelegen tusschen Waraussikreek en Iterbicie, aan de Westwal van Rio Essequebo., 1790.; 4.VEL - 1533; Manuscript Groot 0.30 - 0.45 El.; Schaal van 100 Kettingen = 79 strepen.; J van der Burght
              Met de acte van meeting.
            - Kaart van de Plantagies Duinenburg en Luixbergen, gelegen tusschen Mazaronie-en Cajounikreken., 18de eeuw.; 4.VEL - 1534; Manuscript Groot 0.39 - 0.50 El.; Schaal van 200 Roeden = 141 strepen.
            - Carte du releve de la crique de Ikioni etc., 1794.; 4.VEL - 1535; Manuscript Groot 0.46 - 0.265 El.; Schaal van 1000 Roeden = 114 strepen.; L. Chollet
              Vervaardigd door L. Chollet. Arp. Jure.
            - Kaart van de Val Akaiou en Rio Cajouny., 1772.; 4.VEL - 1536; Manuscript Groot 0.36 - 0.28 El.; Schaal van Een uur varens = 97 strepen.; C. von Henemann
              Vervaardigd door C. von Henemann Offic. Van de Mil in Suriname.
              Met aanteekeningen en de teekening van een Visch, Paco genaamd.
              Zie Admiraliteiten, Colleges XXVII Journaal van de Velden, 1.01.47.17 inv. nr. 16
              (XXVII-16)
            - Kaart van eenige landen gelegen op het Leguane Eiland in de rivier van Essequebo., 1767.; 4.VEL - 1537; Manuscript Groot 0.30 - 0.48 El.; Schaal van 100 kettingen = 90 strepen.; P.L. de Saffon
              Met de acte van meetinge.
            - Kaart van de Plantagie van den Heer van Doorn op Leguane Eiland enz., 1768.; 4.VEL - 1538; Manuscript Groot 0.33 - 0.48 El.; Schaal van 100 Kettingen = 62 strepen.; P.L. de Saffon
            - Kaart van het Eiland Wakename, in de zeekaarten genaamd Margeriten Eyland., 1767.; 4.VEL - 1539; Manuscript Groot 0.46 - 1.01 El.; Schaal van 100 Kettingen = 104 stepen.; P.L. de Saffon
              Vervaardigd door P.L. de Saffon.
            - Kaart van het Eiland Arobasif of Tigre Eyland., 1766.; 4.VEL - 1540; Manuscript Groot 0.315 - 0.51 El.; Schaal van 100 Kettingen = 115 strepen.; P.L. de Saffon
            - Kaart van 't Varken Eyland in Rio Essequebo enz., 4.VEL - 1541; Manuscript Groot 1.48 - 0.38 El.; Schaal van 100 Kettingen = 125 strepen.; Jan Bolten
              Vervaardigd door Jan Bolten. Landm. En Architect.
              kopie volgens Albert Siraux dex Touches. Landm. Van de Colonie.
            - Kaart van eenige stukken land gelegen op het Varken Eyland., 1767.; 4.VEL - 1542; Manuscript Groot 0.31 - 0.48 El.; Schaal van 100 Kettingen = 95 strepen.; P.L. de Saffon
              Met de acte van meetingen.
            - Grond Teykening der nieuw aangelegde Erven op het groot Vlaggen Eyland., 4.VEL - 1543; Manuscript Groot 0.44 - 0.585 El.; Schaal van 20 Kettingen = 135 strepen.
              Overgekomen. 1776 - 1777.
            - Caerte van Ponmaron., 1793.; 4.VEL - 1544; Groot 0.22 - 0.33 El.; Schaal van 3000 Roeden = 114 strepen.; Chollet
              Vervaardigd door Chollet.
            - Carte du relevé et arpentage d'une partie de la Riviere de Ponmaron et Coté de la Mer adjacent, faits par les arpenteurs V.D. Burght et Chollet etc., et dresseé par:, 1794.; 4.VEL - 1545; Twee bladen. Groot 0.45 - 0.58 El.; Schaal van 1000 Roeden = 78 strepen.; L. Chollet
              Vervaardigd door L. Chollet Arpenteur Jure. Demerary.
              Met aanteekeningen betreffende de concessien.
            - Carte de l'arpentage et relevé d'une partie de la riviere de Ponmaron et Cote de la Mer adjacent, ainsi que descriques de Morocco, Wakapoe et Ikioni etc., 1794.; 4.VEL - 1546; Groot 0.46 - 0.58 El.; Schaal van 1500 Roeden = 116 strepen.; L. Chollet
              Met aanteekeningen enz.
            - Carte du relevé de la crique de Wakapoe etc., 1794.; Groot 0.30 - 0.27 El.; Schaal van 1000 Roeden = 114 strepen.; L. Chollet
              Voorheen inv. nr. 1547, stuk ontbreekt
            - Carte du relevé de la crique de Wakapoe., 1794.; 4.VEL - 1548; Manuscript Groot 0.29 - 0.27 El.; Schaal van 1090 Roeden = 102 strepen.; L Chollet
              Vervaardigd door L Chollet.
              kopie naar van der Burght en Chollet.
          - Kaarten en plans betrekking hebbende op de verdediging van Demarare
            - Plan van defentie voor de mond der rivier Demerary., 4.VEL - 1549; Manuscript Groot 0.45 - 0.41 El.
              Batterie pour la pointe de L'Est.Groot 0.20 - 0.23 El.a en b afzonderlijk op dezelfde kaart.
              Batterie pour la pointe de L'Ouest.Groot 0.20 - 0.23 El.
            - Plan van de defensie van de mond van Rio Demerary., 4.VEL - 1550; Manuscript Groot 0.445 - 0.375 El.; Schaal van 500 Rijnlandse Roeden = 175 strepen.; C.C. Kanne
            - Plan van een redout op de Oostpunt van de rivier Demerary., 4.VEL - 1551A - 1551F; Manuscript; Schaal van 14 Rijnlandse Roeden = 225 strepen.
              Met daarbij behoorende teekeningen.
              - Blad 1, 4.VEL - 1551A
              - Blad 2, 4.VEL - 1551B
              - Blad 3, 4.VEL - 1551C
              - Blad 4, 4.VEL - 1551D
              - Blad 5, 4.VEL - 1551E
              - Blad 6, 4.VEL - 1551F
            - Plan van het fort Le Dauphin, op de Oostzeepunct van Demerary gelegen., 1784.; 4.VEL - 1552; Manuscript Groot 0.375 - 0.42 El.; Schaal van 300 Rijnlandse Voeten = 160 strepen.; C.C. Kanne
            - Figuratief plan van het fort te Demerary enz., 1804.; 4.VEL - 1553; Manuscript Groot 0.18 - 0.20 El.; Schaal van 48 Roeden = 92 strepen.
              Overgekomen 1804.
            - Fort aan den mond der rivier Demerary op 's Comps. Pad Oostwal., 4.VEL - 1554A - 1554C; Manuscript Groot 0.48 - 0.355 El.; Schaal van 10 Rijnlandse Roeden = 113 strepen.; C. van Heneman
              - Blad 1, 4.VEL - 1554A
              - Blad 2, 4.VEL - 1554B
              - Blad 3, 4.VEL - 1554C
            - Plan van een fort aan den mond der Rivier Demerary., 4.VEL - 1555; Manuscript Groot 0.57 - 0.60 El.; Schaal van 20 Rijnlandse Roeden = 141 strepen.
            - Plan van een fort aan den mond der Rivier Demerary. (gewijzigd)., 4.VEL - 1556; Manuscript Groot 0.56 - 0.86 El.; Schaal van 20 Rijnlandse Roeden = 141 strepen.; C. van Heneman
            - Plan van het fort aan de Hoofdplaats van Demerarij (Stabroek)., 4.VEL - 1557; Manuscript Groot 0.365 - 0.52 El.; Schaal van 40 Rijnlandse Roeden = 145 strepen.; C. van Heneman
            - Plan van een redout voor de Brandwagt aan de rivier Demerary (Oostwal)., 1779.; 4.VEL - 1558A - 1558B; Manuscript Groot 0.50 - 0.335 El.; Schaal van 50 Rijnlandse Roeden = 307 strepen.
              - Manuscript, 4.VEL - 1558A
              - Profil, 4.VEL - 1558B
            - Kaart van het land van de Brandwacht, gelegen aan de Oostwal der riviere Demerary., 1769.; 4.VEL - 1559; Manuscript Groot 0.60 - 0.365 El.; Schaal van 40 roeden = 150 strepen.; H. van Cooten
              Vervaardigd doorH. van Cooten. Beëd. Landm.
            - Plan van de Brandwagt te Rio Demerary., 1784.; 4.VEL - 1560; Manuscript Groot 0.27 - 0.935 El.; Schaal van 40 Rijnlandse Roeden = 133 strepen.; C.C. Kanne
            - Kaart van het Eiland Borsselen in Rio Demerary, met de verdedigingswerken., 4.VEL - 1561; Manuscript Groot 0.47 - 0.38 El.; Schaal van 400 Rijnlandse Roeden = 190 strepen.
            - Plan van het eiland Borselen., 1778.; 4.VEL - 1562; Manuscript Groot 0.26 - 0.45 El.; Schaal van 50 Roeden = 100 strepen.
            - Plan van het eiland Borselen., 1779.; 4.VEL - 1563A - 1563B; Manuscript Groot 0.26 - 0.37 El.; Schaal van 50 Roeden = 100 strepen.
              - Blad 1, 4.VEL - 1563A
              - Blad 2, 4.VEL - 1563B
            - Grondteekeningen en opstanden van Militaire en Burgerlyke gebouwen te Demerary, van verschillende groote en afmeetingen., 1775 - 1802.; 4.VEL - 1564.1 - 1564.30; Manuscript; H. van Cooten; C. van Heneman; J.C.W. Herlein; A. v.d. Hart
              Vervaardigd door H. van Cooten. C. van Heneman. J.C.W. Herlein. A. v.d. Hart.
              Met aanwijzingen enz.
              - Blad 1, 4.VEL - 1564.1
              - Blad 2, 4.VEL - 1564.2
              - Blad 3, 4.VEL - 1564.3
              - Blad 4, 4.VEL - 1564.4
              - Blad 5, 4.VEL - 1564.5
              - Blad 6, 4.VEL - 1564.6
              - Blad 7, 4.VEL - 1564.7
              - Blad 8, 4.VEL - 1564.8
              - Blad 9, 4.VEL - 1564.9
              - Blad 10, 4.VEL - 1564.10
              - Blad 11, 4.VEL - 1564.11
              - Blad 12, 4.VEL - 1564.12
              - Blad 13, 4.VEL - 1564.13
              - Blad 14, 4.VEL - 1564.14
              - Blad 15, 4.VEL - 1564.15
              - Blad 16, 4.VEL - 1564.16
              - Blad 17, 4.VEL - 1564.17
              - Blad 18, 4.VEL - 1564.18
              - Blad 19, 4.VEL - 1564.19
              - Blad 20, 4.VEL - 1564.20
              - Blad 21, 4.VEL - 1564.21
              - Blad 22, 4.VEL - 1564.22
              - Blad 23, 4.VEL - 1564.23
              - Blad 24, 4.VEL - 1564.24
              - Blad 25, 4.VEL - 1564.25
              - Blad 26, 4.VEL - 1564.26
              - Blad 27, 4.VEL - 1564.27
              - Blad 28, 4.VEL - 1564.28
              - Blad 29, 4.VEL - 1564.29
              - Blad 30, 4.VEL - 1564.30
      - Berbice
        - Algemeene
          - Caarte van de Respective Colonie en Vry-plantagen, leggende an 't Riviere de Berbice op de Custe Gujanna., 4.VEL - 1565; Manuscript Groot 0.28 - 0.40 El.; Schaal van 5000 Rijnlandse Roeden = 125 strepen.; Osterlin
            Vervaardigd door Osterlin.
          - Accurate plan van de staat en loop van Rio Berbice, leggende in de geoctroyeerde Colonie de Berbice, opgenomen en geteekent door Jan Daniel Knapp, 1740.; 4.VEL - 1566; Manuscript Groot 1.00 - 0.52 El.; Schaal van 2000 Rijnlandse Roeden = 250 strepen.; Jan Daniel Knapp
            Vervaardigd door Jan Daniel Knapp. Ingenieur.
            Met aanwijzing der plantagien en de namen daarvan.
          - Accurate plaan van den staat en loop van Rio de Canie enz., 1740.; 4.VEL - 1567; Manuscript Groot 0.49 - 0.72 El.; Schaal van 1000 Rijnlandse Roeden = 124 strepen.; Jan Daniel Knapp
          - Nieuw gemeten kaart van de Colonie Berbice met derzelver plantagien en de namen der bezitters., 1740.; 4.VEL - 1568; Twee bladen gezamenlijk. Groot 0.49 - 0.58 El.; Schaal van 4000 Rijnlandse Roeden = 157 strepen.
            Uitgegeven door Reinier en Jousua Ottens. Kaartverkoop Amsterdam.
            Nieuwe kaart van de rivier Berbice en Suriname met de aangrenzende Landen enz.Schaal van 12 Holl. Mijlen of Uren = 45 strepen.Groot 0.21 - 0.30 El.4° - 6° N.Br. 319° - 322° 30' L.Afzonderlijk op de kaart.
          - Naauwkeurige platte grond van den staat en den loop van Rio de Berbice, met derzelver plantagien in de geoctroyeerde Colonie de Berbice gelegen enz., 4.VEL - 1569; Koperdruk. Groot 0.57 - 0.43 El.; Schaal van 2000 Rijnlandse Roeden = 65 strepen.
            Vervaardigd door J.D. Knapp.
            Hierop afzonderlijk: Naamlijst der eygenaars van de plantagie aan Rio de Berbice en Rio de Canje enz.
          - Schetskaart van de rivieren de Berbice en Canje, met de namen der Plantagien., 4.VEL - 1570; Manuscript Groot 0.56 - 0.47 El.
          - Kaarte van de Geoctroyeerde Colonie de Berbice, bestaande in Rio Berbice en Rio Canje, gelegen in Zuid America in het land van Guyana, met derselver plantagien enz., 1764.; 4.VEL - 1571; Manuscript Groot 0.77 - 0.64 El.; Schaal van 2800 Rijnlandse Roeden = 140 strepen.; F.J. de Veye
            Vervaardigd door F.J. de Veye. Maj. Ingen. P. Aelmans. Luit.-Ing.
            N.Br. van 6 Gr. En 20 Min.
          - Nieuwe en zeer accurate generaale caart van de twee Rivieren Berbice en Canje, met alle desselfs Plantagien en gronden enz., 1771.; 4.VEL - 1572; Koperdruk. Verschillende mijlschalen. Groot 0.36 - 0.56 El.; Schaal van 200 Rijnlandse roeden = 70 strepen.; C.T.F. Cederkreutz
            Vervaardigd door C.T.F. Cederkreutz. Geadmin en Gezw. Landmeter. 1771.
            Uitgegeven door Joannes van Keulen en Zoonen. Amsterdam.
            Hierbij afzonderlijk de namen der plantagien en eigenaars.
          - Generaale Caart van de Geoctr. Colonie de Berbice, rivieren en districten met al de daarin gelegene plantagies, gronden en vaarbare kreken enz., 1772.; 4.VEL - 1573; Manuscript Groot 0.595 - 1.10 El.; Schaal van 3800 Rijnlandse roeden = 130 strepen.; J.H. Hagen
            Vervaardigd door J.H. Hagen.
            kopie van inv. nr. 1572.
          - Kaart van Rio Berbice en Rio Canje, met de namen der plantagen en derzelver eigenaars enz., 4.VEL - 1574; Manuscript Groot 0.78 - 0.61 El.; Schaal van 2000 Rijnlandse roeden = 72 strepen.
            Hierop een lijst der nieuwe gronden onder het Engelsch en Fransch gouvernement vergund en uitgegeven.
          - Kaart van de rivieren de Berbice en de Corantyn, zynde laatst gemelde rivier de limietscheiding tusschen de Colonien Berbice en Suriname, volgens conventie tusschen de wederzydsche gouvernementen van Suriname en Berbice, gesloten den 20 januari 1800., 4.VEL - 1575; Manuscript Groot 0.58 - 132 El.; Roelofs; Wiedeman
            Vervaardigd door Roelofs. Suriname. Wiedeman. Berbice. Landmeters.
          - Kaart van de Colonie de Berbice alsmeede van de rivier Corantyn met deszelfs Oostzeekust en de rivier de Nickerie, gelegen in Bats. Guiana in America, gedeeltelyk gemeeten door de Landmeeters C. Ruerlach van Suriname en S.H. Wiedenman van Berbice enz., 4.VEL - 1576; Koperdruk. Groot 0.69 - 0.50 El.; Schaal van 4000 Rijnlandse roeden = 74 strepen.; C. Rulach; C. van Baarsel
            Vervaardigd door C. Rulach. Suriname. C. van Baarsel. Sculp.
            Hierop afzonderlijk de namen der eigenaars, plantagien en grootte, grensscheidingen enz.
          - Kaart van de Colonie de Berbice gelegen in Bats. Guinea in America, tusschen de Colonien van Demerarie en van Suriname, gedeeltelijk op nieuw gemeeten door de Landmeeters Wiedeman van de Berbice en Roelofs van Suriname enz., 1802.; 4.VEL - 1577A - 1577B; Koperdruk Groot 0.59 - 0.59 El.; Schaal van 4000 Rijnlandse roeden = 57 strepen.; Von Bouchenroeder; C. van Baarsel; Berbice
            Vervaardigd door Von Bouchenroeder. Major. C. van Baarsel. Sculp.
            Uitgegeven door Mortier Covens en Zoon. Amsterdam.
            Gekleurd en ongekleurd exemplaar.
            Generaale kaart van de Colonien de Berbice en Suriname.Schaal van 15 Duitse mijlen = 59 strep.Groot 0.15 - 0.233 El.4° 30' - 6° 50' N.Br.319° - 322° 50' L.Afzonderlijk op de kaart.
            - Blad 1, 4.VEL - 1577A
            - Blad 2, 4.VEL - 1577B
          - Kaarte van een gedeelte der Rivier de Berbice, Oostzyde van de Plantagie Christina's Lust tot aan de Kreek Macaierore met den loop der Mannakole gronden enz., 1775.; 4.VEL - 1578; Manuscript Groot 0.625 - 0.945 El.; Schaal van 500 Rijnlandse roeden = 195 strepen.; C.F.J. Cederkreutz.
            Vervaardigd door C.F.J. Cederkreutz. Geom.
            Met acte van meetingen van de Groote- en Kleine Dankbaarheid.
          - Plan van de Platte grond van alle de wooningen en erven, staande tusschen het fort Nassauw tot aan het huys de Dageraad in Rio de Berbice., 1743.; 4.VEL - 1579; Manuscript Groot 0.465 - 0.695 El.; Schaal van 50 Rijnlandse roeden = 148 strepen.; Leonard van der Pypen
            Vervaardigd door Leonard van der Pypen. Gezw. Landm.
          - Caart van alle nieuwe als oude gronden in de Beneedenste gedeelte van Rio Canie., 1769.; Manuscript Groot 0.535 - 0.64 El.; Schaal van 600 Rijnlandse roeden = 148 strepen.
            Voorheen inv. nr. 1580, stuk ontbreekt
          - Caart van het beneden eynde van de mond Canje tot aan de plantagie Johanna Jacoba., 1793.; 4.VEL - 1581 - 1581B; Manuscript Groot 0.36 - 0.36 El.; Schaal van 2000 Rijnlandse roeden = 156 strepen.; J. van Schoonenbeek
            Vervaardigd door J. van Schoonenbeek. Gezw. Landm.
            - Blad 1, 4.VEL - 1581
            - Blad 2, 4.VEL - 1581B
          - Nieuwe Generale Caart van de Beneeden rivier en Seekusten van de Colonie de Berbice., 1800.; 4.VEL - 1582; Manuscript Groot 0.34 - 0.53 El.; J.H. Wiedenman
            Vervaardigd door J.H. Wiedenman. Gezw. Landm.
            Voorheen inv. nr. 1582
          - Nieuwe Generale Kaart van de Beneeden rivier en Seekusten van de Colonie de Berbice., 1803.; 4.VEL - 1583; Manuscript Groot 0.43 - 0.54 El.; Ampt
            Vervaardigd door A. en G.H. Ampt.
          - Kaart van Canaal en Ostsee kust van Berbice., 4.VEL - 1584; Manuscript Groot 0.41 - 0.53.
            Met de namen der eigenaars en groote der plantagien.
          - Kaart van Canaal en Ostsee kust van Berbice., 1803.; 4.VEL - 1585; Manuscript Groot 0.43 - 0.54 El.; Ampt
            Vervaardigd door A. en G. H. Ampt.
            kopie van inv. nr. 1584.
          - Plann van de Compagnies Plantagie Johanna en de Vryplantagies Hofwerck, Slingeland, Solitude enz., ca. 1740.; 4.VEL - 1586; Manuscript Groot 0.42 - 0.59 El.; Schaal van 500 Rijnlandse roeden = 125 strepen.; J.D. Knapp
          - Kaart van de Plantagien Hardebroek, Doornloof, Doornspruit en Meirbeek., 4.VEL - 1587; Manuscript; Schaal van 150 Rijnlandse roeden = 185 strepen.
            Onderteekend: Abraham Wys.
          - Kaart van de gronden aan de Brandwagtszyde, Schepmoed? Germania, Mara en Teddie., 1766.; 4.VEL - 1588; Manuscript Groot 0.54 - 0.75 El.; C.J.F. Cederkreutz
            Vervaardigd door C.J.F. Cederkreutz.
          - Plan van de Plantagien Voorzigtigheyd, Bedagtsaamheyd, Wakkerheyd, Eendragt, Oosterhout en Geertruydenberg., 4.VEL - 1589; Manuscript Groot 0.23 - 0.18 El.
          - Kaart van eenige gronden in Rio Berbice., 4.VEL - 1590; Manuscript Groot 0.26 - 0.39 El.; Schaal van 30 Rijnlandse roeden = 97 strepen.
          - Nauwkeurige Plaan van de Ede Comps. Plaantage West-Soeburgh, benevens de anstootende respect. Vryplantagen enz., 1752.; 4.VEL - 1591; Manuscript Groot 0.615 - 0.93 El.; Schaal van 1100 Rijnlandse roeden = 335 strepen.; West-Soeburgh; J.D. Knapp.
            Vervaardigd door J.D. Knapp. Luit. Ingen. En Landmeter.
          - Plaan van het bovengedeelte van de Ed. Comps. Plantage West-Soeburg enz., 1752.; 4.VEL - 1592; Manuscript Groot 0.36 - 0.52 El.; Schaal van 210 Rijnlandse voeten = 152 strepen.; J.D. Knapp
          - Teekeningen van de verschillende gebouwen op voornoemde plantagie, zoo als kook-, Keur- en Molenhuis enz., 1752.; 4.VEL - 1593A - 1593E; Manuscript; J.D. Knapp
            - Blad 1, 4.VEL - 1593A
            - Blad 2, 4.VEL - 1593B
            - Blad 3, 4.VEL - 1593C
            - Blad 4, 4.VEL - 1593D
            - Blad 5, 4.VEL - 1593E
          - Plan van de Suyker Plantagie Hardenbroek, geleegen aan de Kreek Wiekie in Rio de Berbice enz., 1752.; 4.VEL - 1594; Manuscript Groot 0.35 - 0.46 El.; Schaal van 500 Rijnlandse roeden = 158 strepen.; J.D. Knapp
          - Caart van de beplanting en bepooting der E. Comps.'s. Zuyker Plantagie de Dageraad, gelegen in de Benedeb devisie van Rio de Berbice, 1772.; 4.VEL - 1595; Manuscript Groot 0.85 - 1.21 El.; Schaal van 120 Rijnlandse roeden = 125 strepen.; J.H. Hagen
            Vervaardigd door J.H. Hagen. Gezw. Landm.
          - Kaarte van de Nieuwe Grond, genaamd Nieuwe Hoop, gelegen aan de Westwal van de Maripaam in Rio de Berbice enz., 1772.; 4.VEL - 1596; Manuscript Groot 0.25 - 0.62 El.; Schaal van 300 Rijnlandse roeden = 162 strepen.; J.H. Hagen
          - Kaarte van de Plantagie Middelburgs Welvaren, gelegen aan de Westwal van de Groote Maripaam enz., 1772.; 4.VEL - 1597; Manuscript Groot 0.27 - 0.62 El.; Schaal van 300 Rijnlandse roeden = 166 strepen.; J.H. Hagen
          - Caarte van de vrye plantagien Welkom en Petersburg, met het nieuw vergunde land., 1767.; 4.VEL - 1598; Manuscript Groot 0.51 - 0.74 El.; Schaal van 500 Rijnlandse roeden = 168 strepen.; C.F.J. Cederkreutz
            Vervaardigd door C.F.J. Cederkreutz. Geadm. Landm.